【裁判字號】    98,審訴,546
【裁判日期】    980724
【裁判案由】    違反毒品危害防制條例
【裁判全文】
臺灣新竹地方法院宣示判決筆錄         98年度審訴字第546號
公  訴  人  臺灣新竹地方法院檢察署檢察官
被      告  乙○○
指定辯護人  本院公設辯護人  甲○○
上列被告因違反毒品危害防制條例一案，經檢察官提起公訴（98
年度毒偵字第961 號）後，聲請本院改依協商程序而為判決，於
中華民國98年7 月24日下午4 時在本院刑事第十一法庭宣示判決
，出席職員如下：
法官起立朗讀判決主文、犯罪事實要旨、處罰條文，及告以上訴
限制、期間並提出上訴狀之法院，且諭知記載其內容：
一、主  文：
    乙○○施用第一級毒品，累犯，處有期徒刑拾月。又施用第
    二級毒品，累犯，處有期徒刑伍月。應執行有期徒刑壹年壹
    月。
二、犯罪事實要旨：
（一）乙○○前曾(1)於民國90年8 月間，因違反毒品危害防制條
      例案件，經臺灣桃園地方法院（下稱桃園地院）於91年11
      月27日，以91年度訴字第425 號判決，判處有期徒刑3 月
      ，嗣於92年2 月23日確定；(2)又於92年9 月間，因竊盜案
      件，經本院於92年12月30日，以92年度易字第607 號判決
      ，判處有期徒刑8 月，嗣於93年1 月26日確定；(3)又於92
      年12月間，因竊盜案件，經本院於93年5 月31日，以93年
      度易字第190 號判決，判處有期徒刑1 年，嗣於93年6 月
      28日確定。上開(2)、(3)案件，經本院於93年9 月2 日，以
      93年度聲字第583 號裁定，定應執行刑為有期徒刑1 年6
      月確定，並接續於(1)案件執行，於92年10月2 日入監執行
      （92年10月9 日至93年5 月6 日執行強制戒治），並於94
      年11月10日縮刑期滿執行完畢。
（二）乙○○曾於91年12月間，因施用毒品案件，經臺灣苗栗地
      方法院（下稱苗栗地院）以91年度毒聲字第965 號裁定送
      勒戒處所觀察、勒戒後，因認有繼續施用毒品之傾向，再
      經苗栗地院以91年度毒聲字第1009號裁定令入戒治處所施
      以強制戒治1 年，於91年12月24日入所執行，嗣其強制戒
      治執行滿3 月後，經戒治處所認無繼續戒治之必要，乃報
      由臺灣苗栗地方法院檢察署檢察官（下稱檢察官）聲請苗
      栗地院以92年度毒聲字第328 號裁定停止戒治，於92年5
      月23日因停止其處分之出監，所餘戒治期間付保護管束，
      然乙○○因於此期間內違反保護管束應遵守事項情節重大
      ，嗣經苗栗地院以92年度毒聲字第473 號裁定撤銷停止戒
      治，於92年10月9 日入所執行其殘餘戒治期日，嗣於93年
      5 月7 日出所執行完畢，並經檢察官於93年5 月20日以93
      年度戒毒偵字第12號為不起訴處分確定。
（三）乙○○不知警惕，又於95年3 月間，因施用第一級、第二
      級毒品案件，經本院於95年8 月9 日，以95年度訴字第31
      4 號判決，分別判處有期徒刑9 月、4 月，並經定應執行
      刑為有期徒刑1 年，嗣於95年8 月31日確定，復因減刑條
      例減刑及與他罪定應執行刑為有期徒刑2 年10月確定，現
      正執行中。
（四）乙○○竟不知警惕，又於95年7 月間，因施用第一級毒品
      案件，經本院於95年9 月20日，以95年度訴字第641 號判
      決，判處有期徒刑7 月，嗣於95年10月11日確定，復因減
      刑條例減刑及與他罪定應執行刑為有期徒刑2 年10月確定
      ，現正執行中。
（五）乙○○仍不知警惕，又於95年8 月間，因施用第一級毒品
      案件，經本院於95年11月17日，以95年度訴字第732 號判
      決，判處有期徒刑9 月確定，復因減刑條例減刑及與他罪
      定應執行刑為有期徒刑2 年10月確定，現正執行中。
（六）乙○○不知悔改，又於95年9 月間，因施用第一級毒品案
      件，經本院於95年11月16日，以95年度訴字第788 號判決
      ，判處有期徒刑9 月，嗣於95年12月4 日確定，復因減刑
      條例減刑及與他罪定應執行刑為有期徒刑2 年10月確定，
      現正執行中。
（七）乙○○竟不知悔改，又於95年9 月間，因施用第一級毒品
      案件，經桃園地院於95年11月15日，以95年度訴字第2245
      號判決，判處有期徒刑8 月，嗣於95年12月11日確定，復
      因減刑條例減刑及與他罪定應執行刑為有期徒刑2 年10月
      確定，現正執行中。
（八）乙○○仍不知悔改，又於97年11月間，因施用第一級毒品
      案件，經苗栗地院於98年5 月14日，以98年度訴字第64號
      判決，判處有期徒刑9 月。
（九）乙○○不知悛悔，又於98年3 月17日，因施用第一級、第
      二級毒品案件，經本院於98年6 月5 日，以98年度審訴字
      第380 號判決，分別判處有期徒刑10月、5 月，並經定應
      執行刑為有期徒刑1 年1 月。
（十）乙○○竟不知悛悔，於前開強制戒治處分執行完畢釋放後
      5 年內，(1)復基於施用第一級毒品海洛因的犯罪意思，於
      98年3 月31日下午2 、3 時許，在其位於新竹縣竹北市○
      ○○路128 號之租屋處內，以將海洛因粉末置入針筒內加
      水再注射之方式，施用第一級毒品海洛因1 次。(2)另基於
      施用第二級毒品甲基安非他命的犯罪意思，於98年3 月31
      日凌晨1 、2 時許，在上開租屋處內，以將甲基安非他命
      置於玻璃球吸食器內，再以火燒烤，吸其煙霧之方式，施
      用第二級毒品甲基安非他命1 次。嗣於98年3 月31日晚上
      7 時15分許經警採集尿液送檢驗後，發現其尿液呈嗎啡、
      可待因陽性及安非他命、甲基安非他命陽性反應，始悉上
      情。
三、處罰條文：
    毒品危害防制條例第10條第1 項、第2 項，刑法第11條前段
    、第47條第1 項、第51條第5 款。
四、協商判決除有刑事訴訟法第455 條之4 第1 項第1 款於本訊
    問程序終結前，被告撤銷協商合意或檢察官撤回協商聲請者
    ；第2 款被告協商之意思非出於自由意志者；第4 款被告所
    犯之罪非第455 條之2 第1 項所定得以協商判決者；第6 款
    被告有其他較重之裁判上一罪之犯罪事實者；第7 款法院認
    應諭知免刑或免訴、不受理者情形之一，及違反同條第2 項
    「法院應於協商合意範圍內為判決；法院為協商判決所科之
    刑，以宣告緩刑或2 年以下有期徒刑、拘役或罰金為限」之
    規定者外，檢察官與被告均不得上訴。
五、如有前項得上訴之情形，得自收受宣示判決筆錄送達之日起
    10日內，向本院提出上訴書狀，上訴於第二審法院。
中    華    民    國    98    年    7     月    24    日
                  刑事第九庭書  記  官  蕭汝芳
                            審判長法官  馮俊郎
以上筆錄正本係照原本作成。
中    華    民    國    98    年    7     月    24    日
                            書  記  官  蕭汝芳
附錄本案處罰實體法條全文：
毒品危害防制條例第10條第1 項、第2 項：
施用第一級毒品者，處6 月以上5 年以下有期徒刑。
施用第二級毒品者，處3 年以下有期徒刑。


司法院資訊處製作；財團法人民間司法改革基金會備份。
